臺灣桃園地方法院刑事判決
111年度審交訴字第228號
公  訴  人  臺灣桃園地方檢察署檢察官 
被      告  賴佳慧



上列被告因過失致死案件，經檢察官提起公訴（111年度偵字第1
1506號），經被告自白，本院裁定改依簡式審判程序審理，本院
判決如下：
    主  文
賴佳慧無駕駛執照駕車，行經行人穿越道不依規定讓行人優先通
行，因過失致人於死，處有期徒刑柒月又拾伍日。
    事  實
一、賴佳慧未考領駕照，仍於民國110年12月1日中午12時41分許
    ，駕駛車牌號碼000-0000號自用小客車沿桃園市龍潭區（以
    下同市區）干城路由南往北朝中豐路268巷方向直行，行經
    干城路與中豐路之交岔路口時，其本應注意汽車行駛時，駕
    駛人應注意車前狀況，並隨時採取必要之安全措施，且汽車
    行近行人穿越道，遇有行人穿越道路時，無論有無交通指揮
    人員指揮或號誌指示，均應暫停讓行人先行通過，而依當時
    天候晴、日間自然光線、柏油路面乾燥無缺陷、無障礙物、
    視距良好，並無不能注意之情事，竟疏未注意即貿然左轉中
    豐路欲往平鎮方向行駛，適有行人李後添沿中豐路所劃設之
    行人穿越道由北往南朝干城路方向徒步穿越道路，賴佳慧因
    而閃避不及撞擊李後添，李後添因而倒地，受有創傷性腦出
    血之傷害，雖經送往國軍桃園總醫院急救後，轉往長庚醫療
    財團法人林口長庚紀念醫院，終因呼吸衰竭，於111年1月6
    日晚間10時1分許不治死亡。嗣車禍肇事後，賴佳慧於有偵
    查犯罪權限之機關或公務員尚未發覺其犯罪前，主動向到場
    之員警表明為駕駛上開自用小客車之人，自首並願接受裁判
    ，而悉上情。
二、案經李沛玲訴由臺灣桃園地方檢察署檢察官偵查起訴。
    理  由
一、本件被告賴佳慧所犯係死刑、無期徒刑或最輕本刑為3年以
    上有期徒刑以外之罪，亦非屬臺灣高等法院管轄第一審之案
    件，其於準備程序中就被訴事實均為有罪之陳述，經本院告
    知簡式審判程序之旨，並聽取當事人意見後，本院依刑事訴
    訟法第273條之1第1項規定，裁定進行簡式審判程序。本件
    既經本院裁定改依簡式審判程序審理，則依刑事訴訟法第27
    3條之2、同法第159條第2項之規定，不適用傳聞法則有關限
    制證據能力及證據調查之相關規定，均合先敘明。
二、前開犯罪事實，業據被告賴佳慧分別於警詢、檢察官訊問、
    本院準備程序及審理時均坦承不諱，並經證人即告訴人李沛
    玲分別於警詢、檢察官訊問時陳述無訛，且有長庚醫療財團
    法人林口長庚紀念醫院111年1月6日診斷證明書、監視器錄
    影畫面列印、現場照片、桃園市政府警察局龍潭分局道路交
    通事故現場圖、道路交通事故調查報告表㈠㈡、桃園市政府警
    察局龍潭分局龍潭交通分隊道路交通事故肇事人自首情形記
    錄表、證號查詢汽車駕駛人資料、證號查詢汽車車籍資料、
    桃園市政府警察局舉發違反道路交通管理事件通知單、相驗
    筆錄、臺灣桃園地方檢察署相驗屍體證明書、國軍桃園總醫
    院附設民眾診療服務處診斷證明書、臺灣桃園地方檢察署檢
    驗報告書、桃園市政府警察局龍潭分局111年5月11日龍警分
    刑字第1110012242號函附相驗照片、臺灣桃園地方檢察署檢
    察官相驗結果報告等在卷可稽。綜上，被告違反道路交通安
    全規則第94條第3項、第103條第2項之規定，其有過失明確
    ，再被害人李後添於本件車禍後，經送往國軍桃園總醫院急
    救後，轉往長庚醫療財團法人林口長庚紀念醫院，終因呼吸
    衰竭，於111年1月6日晚間10時1分許不治死亡，是本件車禍
    與被害人之死亡間亦具相當因果關係，是以，本件事證明確
    ，被告上揭犯行洵堪認定，應予依法論科。
三、被告無駕駛執照，有道路交通事故調查報告表、證號查詢汽
    車駕駛人資料可憑，是核其所為，係犯道路交通管理處罰條
    例第86條第1項、刑法第276條之無駕照駕車，行經行人穿越
    道不依規定讓行人優先通行，因過失致人於死罪，並應依道
    路交通管理處罰條例第86條第1項之規定加重其刑；公訴人
    認係犯刑法第276條之過失致人於死罪，起訴法條應予變更
    。被告犯後符合自首要件，有桃園市政府警察局龍潭分局龍
    潭交通分隊道路交通事故肇事人自首情形紀錄表可憑，應依
    刑法第62條前段規定減輕其刑，並應先加後減。爰審酌被告
    之過失情節、尚未與被害人家屬達成和解(然已先由強制險
    賠付新台幣200萬元)、被告雖於本件有自首減輕事由，然其
    無照駕車、於行人穿越道未讓行人優先通行均構成加重事由
    等一切情狀，量處如主文所示之刑。
據上論斷，應依刑事訴訟法第273條之1第1項、第299條第1項前
段、第300條，道路交通管理處罰條例第86條第1項，刑法第11條
前段、第276條、第62條前段，刑法施行法第1條之1第1項，判決
如主文。
本案由檢察官翟恆威提起公訴，經檢察官張建偉到庭執行職務。
中　　華　　民　　國　　111 　年　　12　　月　　13　　日
                  刑事審查庭  法　官　曾雨明
以上正本證明與原本無異。
如不服本判決應於收受判決後20日內向本院提出上訴書狀，並應
敘述具體理由。其未敘述上訴理由者，應於上訴期間屆滿後20日
內向本院補提理由書(均須按他造當事人之人數附繕本)「切勿逕
送上級法院」。 
                              書記官　沈詩婷 
中　　華　　民　　國　　111 　年　　12　　月　　13　　日
附錄本案論罪科刑法條： 
中華民國刑法第276條
因過失致人於死者，處5年以下有期徒刑、拘役或50萬元以下罰
金。